【裁判字號】    98,交簡上,103
【裁判日期】    980630
【裁判案由】    公共危險
【裁判全文】
臺灣臺北地方法院刑事判決           98年度交簡上字第103號
公  訴  人  臺灣臺北地方法院檢察署檢察官
上  訴  人
即  被  告  乙○○
上列上訴人即被告因公共危險案件，不服本院98年度店交簡字第
218 號，中華民國98年4 月13日第一審刑事簡易判決（聲請簡易
判決處刑書案號：98年度偵字第3069號），提起上訴，本院管轄
之第二審地方法院合議庭判決如下：
    主    文
上訴駁回。
    事    實
一、乙○○於民國98年1 月9 日晚間19時許在臺北市圓山飯店與
    同事進行尾牙聚餐時，其一共飲用半瓶紅酒，已達不能安全
    駕駛動力交通工具之程度，竟仍於當日晚間22時30分許駕駛
    車牌號碼DI-5312 號自小客車離去，嗣於同日晚間23時10分
    許，駕車行經臺北縣新店市○○路與民族路口時，為警查獲
    ，經測試其酒精濃度達每公升0.72毫克。
二、案經臺北縣政府警察局新店分局報請臺灣臺北地方法院檢察
    署檢察官聲請簡易判決處刑。
    理    由
一、訊據被告乙○○固坦承有於上開時、地飲酒之事實，惟矢口
    否認涉有上開公共危險之犯行，辯稱：伊確信於事發當晚駕
    車時，頭腦非常清醒，否則無法從圓山飯店回到新店，且於
    員警施行酒測時亦完全配合，除員警所要求之單腳半蹲動作
    ，因為年紀之關係無法完成外，其他測試均能順利通過。其
    次，關於酒精濃度達每公升0.72毫克部分，伊當場即提出質
    疑，員警亦承認酒測器有失誤之時候，是由伊當時駕車自圓
    山飯店順利返回新店及通過如直線行走、畫圈圈等測試之事
    實，可知其酒測值不可能達到每公升0.72毫克。綜上，伊並
    未達不能安全駕駛交通工具之狀態云云。然查：
（一）被告於前揭時、地飲用酒類後，仍駕駛上開自小客車，查
      獲後經測試其吐氣所含酒精濃度達每公升0.72毫克之事實
      ，業據被告坦承不諱，並有酒精濃度測定值紀錄表1 紙（
      見臺灣臺北地方法院檢察署98年度偵字第3069號卷，下稱
      偵卷第20頁）、臺北市政府警察局舉發違反道路交通管理
      事件通知單1 紙（見偵卷第21頁）等件附卷可稽，是足堪
      採信。至被告雖辯稱：伊確信於事發當晚駕車時，頭腦非
      常清醒，否則無法從圓山飯店回到新店，且除員警所要求
      之單腳半蹲動作，因為年紀之關係無法完成外，其他測試
      均能順利通過云云，惟證人即臺北縣政府警察局新店分局
      江陵派出所警員甲○○於本院98年6 月16日審判期日曾結
      證稱：本件被告酒駕案件是伊本人親自攔檢查獲，當天我
      們執行擴大臨檢酒駕勤務，因被告車子的玻璃是透明的，
      且實施酒測的地點有路燈，所以當天伊是看到被告臉紅紅
      的，才將被告攔下。被告靠近我們攔檢點的時候車速比較
      慢，好像有點遲疑的靠近，一般的車子車速不是這樣。攔
      下被告之後，伊聞到被告有酒味，且反應比較慢，所以我
      們作酒測手續，先給被告喝礦泉水漱口，大約15分鐘之後
      再使用儀器進行酒測，酒測值超過標準，便帶回派出所權
      利告知，並製作筆錄。本件是到派出所再製作平衡檢測及
      觀察紀錄表，因為上開紀錄表只有派出所才有。當時被告
      反應比較慢，且抱怨的話比較多，其實就是看得出來喝醉
      酒，被告當時的狀況與現在正常情形下相比，差異很大等
      語綦詳（見本院卷第18頁反面至第20頁），本院參諸證人
      甲○○與被告間不僅未有任何怨隙，且素不相識，衡情證
      人應無設詞攀誣，或虛構事實陷害被告之理，況員警執行
      公務時，本身即受有行政懲處責任之監督，且其到庭具結
      作證，更以刑事責任擔保其證言之真實性，故證人甲○○
      所為之前開證述內容，應可採信，進而由上開證人甲○○
      之證詞以觀，且參閱卷附生理平衡檢測表（見偵卷第23頁
      ）及刑法第185 條之3 案件測試觀察紀錄表（見偵卷第22
      頁）之記載，顯可知被告經查獲之當時，的確已因飲酒達
      到不能安全駕駛之程度。從而，被告上開所辯，顯與事實
      未符，應係事後卸責之詞，難以採信。
（二）次按人於飲酒後，若以呼氣酒精濃度測試器測得之呼氣濃
      度達到每公升0.5 毫克時，反應較慢，感覺減低，將影響
      駕駛；達到每公升0.75毫克時，思考與個性行為均會改變
      等情，業經行政院國軍退除役官兵輔導委員會臺北榮民總
      醫院88年8 月5 日（88）北總內字第26868 號函敘甚明。
      經查，被告於前開時、地為警查獲後，經警對其測試呼氣
      中所含酒精濃度結果達每公升0.72毫克之事實，亦有上開
      酒精濃度測試值表1 紙附卷可稽，是依上開說明，可知被
      告為警查獲時之狀態，顯已達不能安全駕駛動力交通工具
      之程度。雖被告次亦辯稱：關於測得之酒精濃度達每公升
      0.72毫克部分，伊當場即提出質疑，員警亦承認酒測器有
      失誤之時候，可知其酒測值不可能達到每公升0.72毫克云
      云，惟由卷附呼氣酒精測試器之相片2 紙觀之（見偵卷第
      25頁），可知該2 紙相片係分別於查獲被告犯行之後不久
      即98年1 月9 日晚間23時39分及40分許所攝，且當時該呼
      氣酒精測試器上黏貼有經濟部標準檢驗局所出示編號MOJA
      0000000 號、有效期限為98年4 月之呼氣酒精測試器檢定
      合格單等情，是可知於被告經查獲時，員警對被告進行酒
      精濃度測試所使用之呼氣酒精測試器已由經濟部標準檢驗
      局檢定合格，且尚在有效期間內，故該儀器之精準度應受
      肯定，進而上開酒精濃度測試之結果，當屬無誤，另反觀
      被告上開所為之辯詞，僅係出於本身之臆測，並無事實上
      之根據，實難加以採信。
（三）綜上，本件事證明確，被告於服用酒類後，已達不能安全
      駕駛動力交通工具之程度，而仍駕駛上開自小客車之事實
      ，洵堪認定，應予依法論處。
二、核被告所為，係犯刑法第185條之3之服用酒類不能安全駕駛
    動力交通工具而駕駛之公共危險罪。原審認被告罪證明確，
    適用刑法第185條之3、第42條第3項前段、刑法施行法第1之
    1 條之規定，並審酌被告未曾因故意犯罪受有期徒刑以上刑
    之宣告，及被告不能約束自我而酒後駕車之犯罪動機及目的
    、其經測得之呼氣酒精濃度高達每公升0.72毫克而駕車之行
    為、對他人及自己生命安全所生之嚴重危險性等一切情狀，
    量處被告拘役30日，如易科罰金以新臺幣1,000 元折算1 日
    ，其認事用法俱無違誤之處，量刑亦屬妥適，應予維持。被
    告仍執陳詞否認犯行，要無可採，其提起本件上訴，指摘原
    判決不當，為無理由，應予駁回。
三、據上論斷，應依刑事訴訟法第455 條之1 第1 項、第3 項、
    第368 條，判決如主文。
本案經檢察官楊雅清到庭執行職務。
中    華    民    國    98    年    6    月    30    日
                  刑事第十七庭審判長法  官  劉煌基
                                    法  官  劉秀君
                                    法  官  葉力旗
上正本證明與原本無異。
不得上訴。
                                    書記官  林碧華
中    華    民    國    98    年    6    月    30    日
附錄本案論罪科刑法條全文：
刑法第185條之3：
服用毒品、麻醉藥品、酒類或其他相類之物，不能安全駕駛動力
交通工具而駕駛者，處1年以下有期徒刑、拘役或30,000元以下
罰金。


司法院資訊處製作；財團法人民間司法改革基金會備份。
